---
output: github_document
---

<!-- README.md is generated from README.Rmd. Please edit that file -->

```{r, include = FALSE}
knitr::opts_chunk$set(
  collapse = TRUE,
  comment = "#>",
  fig.path = "man/figures/README-",
  out.width = "100%"
)
```

[English](README.md) | [日本語](README_JP.md)

# seq.geometric

<!-- badges: start -->
<!-- badges: end -->

`{seq.geometric}`は等比級数列を求めるための関数を提供するパッケージです。

## Installation

`{seq.geometric}`はGithubからインストールできます。

``` r
install.packages("remotes")
remotes::install_github("indenkun/seq.geometric")
```

## Example

```{r example}
library(seq.geometric)
```

`from`で初項を指定し、`to`で最終項か最終項に最も近い値を指定し、`by.rate`で公比を指定することで、"初項*公比^n"の等比級数列を"from"から"to"に最も近い値まで求めることができます。

```{r}
seq_geometric(from = 1, to = 128, by.ratio = 2)
```

求める数列の解が収束しない場合はエラーが出ます。

```{r, error = TRUE}
seq_geometric(from = 1, to = 100, by.ratio = 0.1)
```

求める数列の長さを`length.out`で指定することもできます。

```{r}
seq_geometric(from = 1, to = 128, by.ratio = 2, length.out = 3)
```

## License

MIT.

## Notice

DESCRIPTIONに記載しているメールアドレスはダミーです。なにかあればISSUEに記載してください。
